臺灣臺南地方法院刑事判決　　　　　　　 94年度訴字第939號
公　訴　人　臺灣臺南地方法院檢察署檢察官
被　　　告　乙○○
上列被告因偽造文書等案件，經檢察官提起公訴（九十四年度偵
字第六六六０號），暨移送併辦（九十四年度偵字第一一六五０
號）被告於本院調查時，為有罪之陳述，經本院裁定以簡式審判
程序審理，並判決如下：
    主  文
乙○○行使偽造私文書，足以生損害於他人，處有期徒刑伍月，
如易科罰金，以參佰元折算壹日。扣案台新銀行易貸金卡易貸專
案申請書（含台新銀行易貸金卡易貸專案貸款約定書、易貸金卡
易貸專案應行注意事項）之立約人處偽造之「丙○○」署押貳枚
沒收之。
    事  實
一、緣乙○○與丙○○係男女朋友關係，乙○○因而持有丙○○
    所開設之郵局帳戶（局號：0000000號、帳號：00
    00000號）存摺及提款卡，並知悉提款卡密碼。乙○○
    於民國九十四年初，因需款孔急，復因自己信用不佳，無法
    向金融機關借得款項應急，竟基於意圖為自己不法所有及行
    使偽造私文書之故意，於九十四年一月三日在其位於台南縣
    永康市○○路○段一三一巷十二號五樓之三住處，於台新國
    際商業銀行股份有限公司（以下簡稱台新銀行）製作之台新
    銀行易貸金卡易貸專案空白申請書（含台新銀行易貸金卡易
    貸專案貸款約定書、易貸金卡易貸專案應行注意事項）之立
    約人處接續偽造「丙○○」之署押二枚，並勾選欲申辦新台
    幣（下同）二十萬元貸款，另在聯絡電話、地址等處，填寫
    其所持電話及居住之地址，撥款帳戶處，則填寫丙○○前揭
    郵局帳戶，而偽造以丙○○為申請名義人之台新銀行易貸金
    卡易貸專案申請書私文書一份，並持以交付予台新銀行承辦
    人員而為行使，足以生損害於丙○○與台新銀行。並使台新
    銀行承辦職員陷於錯誤，認係「丙○○」欲申辦貸款，而參
    照丙○○之信用狀況核貸十四萬零三百五十元，且將款項匯
    入丙○○前揭郵局帳戶內。乙○○旋於九十四年一月十三日
    及同年月十五日，持丙○○前揭郵局提款卡，在台南市○○
    路處提款機，以輸入密碼之不正方式，接續四次領取台新銀
    行匯入之前揭款項。嗣因乙○○未依期清償冒名借貸之款項
    ，台新銀行乃向丙○○追索，雙方核對後，始悉上情。
二、案經丙○○訴由台南縣警察局永康分局報告台灣台南地方法
    院檢察署檢察官偵查起訴暨移送併辦。
    理  由
一、右揭犯罪事實業據被告乙○○於本院審理時供承不諱，核與
    證人即被害人丙○○於警詢及偵查中所證相符（參見九十四
    年度偵字第六六六０號卷第八頁至第九頁），並有台新銀行
    易貸金卡易貸專案申請書（含台新銀行易貸金卡易貸專案貸
    款約定書、易貸金卡易貸專案應行注意事項）一份在卷可稽
    （參見台南縣警察局永康分局南縣永警三字第０九四００一
     八六七六號卷第十六頁至第十八頁）在案可參，綜此，被
    告於本院審理時之自白與事實相符，應堪採信。被告行使偽
    造私文書、詐欺取財及以不正方法由自動付款設備取得他人
    財物等犯行均已臻明確，堪以認定，應依法論科。
二、核被告所為係犯刑法第二百十六條、第二百十條之行使偽造
    私文書罪、第三百三十九條第一項之詐欺取財罪、第三百三
    十九條之二第一項以不正方法由自動付款設備取得他人財物
    罪。又被告於台新銀行易貸金卡易貸專案空白申請書（含台
    新銀行易貸金卡易貸專案貸款約定書、易貸金卡易貸專案應
    行注意事項）之立約人處偽簽被害人丙○○之署押二枚，係
    以單一之犯意接續為之，侵害一個法益，應為接續犯。而被
    告偽造署押之行為，應為其偽造私文書之階段行為，偽造私
    文書之低度行為，復為高度之行使偽造私文書犯行所吸收，
    僅論以一行使偽造私文書罪。另被告於九十四年一月十三日
    及同年月十五日四次由自動付款設備取得他人財物提領款項
    之行為，係同一犯意下之四次舉動，應論以一接續行為。另
    被告所犯行使偽造私文書罪、詐欺取財罪、及不正方法由自
    動付款設備取得他人財物罪三罪間，有方法結果之牽連關係
    ，應依刑法第五十五條後段之規定，從一重之行使偽造私文
    書罪處斷。另臺灣臺南地方法院檢察署檢察官移送併辦之九
    十四年度偵字第一一六五０號案件與起訴之九十四年度偵字
    第六六六０號案件係屬同一事實，本院自得一併審酌，附此
    敘明。爰審酌被告犯罪動機、目的、手段、所得、對金融秩
    序影響之程度、犯罪後坦承犯罪之態度、已與告訴人丙○○
    達成和解，惟尚未賠償告訴人台新銀行之損失等一切情狀，
    量處如主文所示之刑，並諭知易科罰金之折算標準，以資懲
    儆。扣案台新銀行易貸金卡易貸專案申請書（含台新銀行易
    貸金卡易貸專案貸款約定書、易貸金卡易貸專案應行注意事
    項）之立約人處偽造之「丙○○」署押二枚均為被告所偽造
    ，已如前述，應均依刑法第二百十九條之規定沒收之。
據上論斷，應依刑事訴訟法第二百七十三條之一第一項、第二百
九十九條第一項前段，刑法第二百十六條、第二百十條、第三百
三十九條第一項、第三百三十九條之二第一項、第五十五條、第
四十一條第一項前段、第二百十九條，罰金罰鍰提高標準條例第
一條前段、第二條，判決如主文。
本案經檢察官甲○到庭執行職務
中　　華　　民　　國　　94　　年　　10　　月　　4 　　日
                      刑事第十二庭
                                法　官  卓穎毓
以上正本證明與原本無異。
如不服本判決，應於收受送達後十日內向本院提出上訴書狀（應
附繕本）。
  　　　　　　　　　　　　　　　書記官  秦建華
中　　華　　民　　國　　94　　年　　10　　月　　4 　　日
附錄法條：
中華民國刑法第216條
行使第210條至第215條之文書者，依偽造、變造文書或登載不實
事項或使登載不實事項之規定處斷。
中華民國刑法第210條
偽造、變造私文書，足以生損害於公眾或他人者，處5年以下有
期徒刑。
